臺灣高等法院高雄分院民事裁定　九十一年度家抗字第七六號
　　　抗　告　人
　　　即收 養 人　乙○○
　　　法定代理人　甲○○○○○.
右當事人因聲請收養子女事件，抗告人對於中華民國九十一年五月三日臺灣屏東地方
法院九十年度養聲字第二○六號所為裁定提起抗告，本院裁定如左：
      主      文
原裁定關於駁回抗告人收養相對人部分廢棄。
認可乙○○收養OK SHIN MALAGAYO KIM為養女。
聲請及抗告程序費用由抗告人負擔。
      理      由
一、聲請及抗告意旨略以：抗告人即收養人乙○○係本國人，於民國四十三年三月一
    日出生，相對人即被收養人OK SHIN MALAGAYO KIM係菲律賓籍，於西元一九九七
    年四月十五日出生，收養人因與被收養人之母甲○○○○○結婚，願收養OK
    SHIN MALAGAYO  KIM為養女，並經被收養人之母同意，作成書面，向法院聲請認
    可，原審以依所提出之資料，未能載明被收養人之生父是否生存，以查明其生父
    是否同意本件收養，而駁回認可收養之聲請，茲收養人已補具被收養人生父之死
    亡證明書，爰提起抗告等語。並提出收養契約書、及收養人之服務證、扣繳憑單
    等為證。
二、按收養之成立及終止，依各該收養者被收養者之本國法，涉外民事法律適用法第
    十八條第一項定有明文。本件收養人為本國人，其收養菲律賓籍者為養女，自有
    上開規定之適用。經核收養人之聲請與我國民法第一千零七十三條、第一千零七
    十九條第二項前段規定相符，且無民法第一千零七十三條之一、第一千零七十五
    條、第一千零七十九條第五項所列各款應不予認可收養之情形；而被收養人之生
    父金陽明於西元一九九八年十月十五日業已死亡，有菲律賓政府核發之死亡證明
    書附卷可稽，已無從為同意之表示，被收養人之被收養亦符合菲律賓民法第一百
    八十三條第二項、第三項、第一百八十八條第二款之規定，且無該法第一百八十
    七條不得被收養之情形（原審卷第一０六頁）。本院審酌收養人業與被收養人之
    母親結婚，此有收養人之戶籍謄本足憑，且收養人目前任職海岸巡防總局，擔任
    小隊長，月薪約新台幣五萬五千元，另有海勤費、加班費等，有正當工作及固定
    收入，業據收養人於本院陳述在卷，並提出服務證、薪資扣繳憑單為據；而被收
    養人之母甲○○○○○於本院亦表示收養人疼愛被收養人，並與被收養人相處融
    洽，其同意本件收養等語。參之本件經屏東家扶中心進行訪視，據覆：「聲請人
    （即收養人）工作收入穩定，家人也都很支持聲請人收養兒童OK SHIN MALAGAYO
    KIM，而兒童OK  SHIN MALAGAYO KIM、法定代理人、跟聲請人的家人融洽，家庭
    環境還算不錯，而聲請人對於被收養人的未來也有了初步的規劃，相信被收養人
    會有一個不錯的成長環境」等語，此有屏東縣政府九十一年一月三十一日屏府社
    福字第０九一００一五九０三號函足按（原審卷第一０一頁、第一０二頁），足
    見收養人並無不適於收養被收養人之情事，且本件收養對於被收養人之本生父母
    亦無不利，因認本件收養確符合兩造及被收養人本生父母之最佳利益，收養人之
    聲請認可收養，洵屬有據。
三、綜上所述，收養人之聲請認可收養為有理由，原裁定以依所提出之資料，未能載
    明被收養人之生父是否生存，以查明其生父是否同意本件收養，而駁回認可收養
    之聲請，固非無據，惟收養人事後業已補正被收養人生父之死亡證明書，則原裁
    定即無可維持，抗告人求為廢棄，為有理由，爰由本院將原裁定廢棄，自為認可
    收養如主文第二項所示。
據上論結，本件抗告為有理由，依民事訴訟法第四百九十二條第二項、非訟事件法第
二十八條、第八條第一項前段，裁定如主文。
中　　　華　　　民　　　國　　九十一　　年　　　八　　　月　　三十　　　日
                                      臺灣高等法院高雄分院民事第一庭
~B1審判長法官　黃金石
~B2　　　法官　吳登輝
~B3　　　法官　魏式璧
右正本係照原本作成。
如不服本裁定，應於收受送達後十日內向本院提出抗告狀，並應繳納抗告費新台幣四
十五元正。
中　　　華　　　民　　　國　　九十一　　年　　　九　　　月　　　二　　　日
~B法院書記官　林采瑩
